【裁判字號】    95,上訴,1495
【裁判日期】    950830
【裁判案由】    毒品危害防制條例
【裁判全文】
臺灣高等法院臺中分院刑事判決        95年度上訴字第1495號
上  訴  人
即  被  告  乙○○
                      號
上列上訴人因毒品危害防制條例案件，不服臺灣彰化地方法院95
年度訴字第459號中華民國95年4月20日第一審判決（起訴案號
：臺灣彰化地方法院檢察署95年度毒偵字第763號），提起上訴
，並移送併案審理（併辦案號：台灣彰化地方法院檢察署95年度
毒偵字第2200號），本院判決如下：
    主  文
原判決撤銷。
乙○○連續施用第一級毒品，累犯，處有期徒刑捌月。
    事  實
一、乙○○前因違反毒品危害防制條例案件，於民國91年11月11
    日送強制戒治；於92年12月8日戒治期滿經台灣彰化地方法
    院檢察署92年度戒毒偵字第628號不起訴處分。後又因施用
    第一級毒品罪，於93年6月23日經法院判處有期徒刑一年確
    定，於94年10月19日執行完畢。又基於施用第一級毒品之概
    括犯意，於95年2月4日至同年月8日23時40分間，施用第一
    級毒品海洛因一次。經警於95年2月8日23時40分在彰化縣永
    靖鄉○○村○○路○段68巷31號查獲，採尿送鑑呈嗎啡陽性
    反應。又於同年4月10日至同年月14日19時20分間，施用海
    洛因一次，於95年4月14日19時20分，在上址為警查獲，採
    尿送鑑呈嗎啡陽性反應。
二、案經彰化縣警察局員林分局、田中分局移送台灣彰化地方法
    院檢察署檢察官偵查起訴及移送併辦。
    理  由
一、認定上訴人即被告乙○○（下稱被告）犯罪之證據及理由：
(一)、被告於原審法院承認於於95年2月4日至同年月8日23時40分
    間施用海洛因一次。
(二)、詮昕科技股份有限公司95年3月2日濫用藥物尿液檢驗報告一
    紙。
(三)、詮昕科技股份有限公司95年5月3日濫用藥物尿液檢驗報告一
    紙。
(四)、依行政院衛生署管制藥品管理局91年10月3日函表示，施海
    洛因毒品，其於尿液中排出嗎啡之最長時期，受施用劑量、
    施用方式、個人體質及其代謝情況等因素影響，一般可檢出
    之最長期間為海洛因服用後2至4天。被告經警於95年2月8日
    23時40分在彰化縣永靖鄉○○村○○路○段68巷31號查獲，
    採尿送鑑呈嗎啡陽性反應；又於同年4 月14日19時20分，在
    上址為警查獲，採尿送鑑呈嗎啡陽性反應。依上開函示說明
    ，足認被告於95年2月4日至同年月8日23時40分間及同年4月
    10日至同年4月14日19時20分間，各施用海洛因一次。被告
    上開施用海洛因犯行事證明確，可以認定。
二、被告所為，核犯毒品危害防制條例第10條第1項之施用第一
    級毒品罪。被告所為二行為，時間緊接，所犯罪名相同，顯
    係出於概括之犯意為之，為連續犯，爰依修正前刑法第56條
    之規定以一罪論，並加重其刑。移送併辦部分之施用第一級
    毒品犯行，與起訴部分之犯行，有連續犯裁判上一罪之關係
    ，為起訴效力所及，法院應予審究。被告前因違反毒品危害
    防制條例案件，於民國91年11月11日送強制戒治；於92年12
    月8日戒治期滿經台灣彰化地方法院檢察署92年度戒毒偵字
    第628號不起訴處分。後又因施用第一級毒品罪，於93年6月
    23日經法院判處有期徒刑一年確定，於94年10月19日執行完
    畢，有台灣高等法院被告前案紀錄表可憑。被告徒刑執行完
    畢後五年內故意再犯本件之罪，應依行為時之累犯規定，加
    重其刑。原審法院就移送併辦部分，未及審究，嫌有瑕疵。
    被告未具理由上訴，雖無理由，但原審判決既有上開瑕疵，
    應由本院將原審判決撤銷改判。爰審酌被告犯罪之動機、目
    的、手段，犯罪時所受之刺激及其品性、生活狀況、智識程
    度、犯罪所生之損害，及犯罪後態度等一情狀，量處如主文
    所示之刑。95年2月8日23時40分查扣之安非他命吸食器、錫
    箔紙等物，與本案無關，不宜宣告沒收。95年4月14日19時
    20 分查扣之針筒5支，被告否認係其所有，因無證據證明係
    被告所有供施用海洛因用，亦無從諭知沒收，併此敘明。
三、被告經合法傳喚，無正當理由不到庭，不待其陳述逕行判決
    。
四、行為後法律有變更者，適用行為時之法律。但行為後之法律
    有利於行為人者，適用最有利於行為人之法律，刑法第2條
    第1項定有明文。(一)、查被告行為後，94年1月7日修正公布
    之刑法，自95年7月1日施行，修正後之刑法刪除第56條關於
    連續犯之規定。本件被告所犯上開二施用海洛因犯行有連續
    犯之關係，依修正前即行為時之規定，應以一罪論。依修正
    後之刑法既已刪除連續犯之規定，則所犯上述各罪應依數罪
    併罰之規定分論併罰。比較新舊法之規定，修正後之規定並
    非較有利於被告，依刑法第2條第1項之規定，應適用行為時
    之法律，即適用修正前刑法第56條連續犯之規定。(二)、被告
    前經法院判處有期徒刑確定，於94年10月19日執行完畢，於
    五年以內故意再犯本件有期徒刑以上之罪，不論依修正前之
    刑法第47條，或修正後之刑法第47條第1項之規定，均構成
    累犯，對被告而言並無有利或不利之情形，自不生新舊法比
    較之問題，應逕依修正前之刑法第47條，論以累犯，並加重
    其刑。
據上論結，應依刑事訴訟法第371條、第369條第1項前段、第364
條、第299條第1項前段，毒品危害防制條例第10條第1項，刑法
第11條前段、第2條第1項，修正前刑法第56條、第47條，判決如
主文。
本案經檢察官甲○○到庭執行職務。
中    華    民    國    95    年    8    月    30     日
               刑事第九庭  審判長法  官  陳  筱  珮
                                 法  官  康  應  龍
                                 法  官  趙  春  碧
上列正本證明與原本無異。
如不服本判決應於收受送達後十日內向本院提出上訴書狀，其未
敘述上訴之理由者並得於提起上訴後十日內向本院補提理由書（
均須按他造當事人之人數附繕本）。
                                 書記官  胡  美  娟
中    華    民    國    95    年    9     月    1     日
                                                      Ｆ


司法院資訊處製作；財團法人民間司法改革基金會備份。
